臺灣臺中地方法院刑事判決　　　　　　 100年度訴字第2285號
公　訴　人　臺灣臺中地方法院檢察署檢察官
被　　　告　郭至倫
上列被告因搶奪案件，經檢察官提起公訴(100年度偵字第16306
號)，被告於準備程序中就被訴事實為有罪之陳述，經告知簡式
審判程序之旨，並聽取當事人之意見後，經本院合議庭裁定由受
命法官獨任進行簡式審判程序，判決如下:
    主    文
郭至倫共同犯搶奪罪，累犯，處有期徒刑捌月。
    犯罪事實
一、郭至倫前因(1)違反懲治盜匪條例案件，經臺灣高等法院臺中
    分院以85年度上訴字第441號判決，判處有期徒刑7年10月確
    定。另因(2)違反麻醉藥品管理條例案件，經臺灣彰化地方法
    院以85年度訴字第179號判決，判處有期徒刑4月確定。上開
    (1)、(2)案件，經臺灣彰化地方法院以85年度聲字第509號裁
    定，定應執行有期徒刑8年確定，於民國88年10月18日縮短
    刑期假釋出監，假釋期間交付保護管束。嗣於假釋期間，因
    (3)竊盜案件，經臺灣彰化地方法院以89年度易字第1822號判
    決，判處有期徒刑8月確定。另因(4)施用毒品案件，經臺灣
    彰化地方法院以90年度訴字第390號判決，判處有期徒刑10
    月(施用第一級毒品)、8月(施用第二級毒品)，應執行有期
    徒刑1年4月確定。上開(3)、(4)案件，經臺灣彰化地方法院以
    90年度聲字第2824號裁定，定應執行有期徒刑2年確定，並
    與前開假釋經撤銷之殘刑3年8月又6日接續執行，於95年12
    月21日縮短刑期執行完畢。復因(5)施用毒品案件，經臺灣彰
    化地方法院以98年度訴字第906號判決，分別判處有期徒刑8
    月、9月，應執行有期徒刑1年3月確定。再因(6)竊盜案件，
    經臺灣彰化地方法院以98年度簡字第1389號判決，判處有期
    徒刑4月確定。前揭(5)、(6)案件，經臺灣彰化地方法院以98
    年度聲字第1892號裁定，定應執行有期徒刑1年5月確定，於
    100年1月31日縮刑期滿執行完畢。詎其猶不知悔改，與游宏
    男2人因缺錢花用，竟基於共同意圖為自己不法之所有之犯
    意聯絡與行為分擔，由游宏男騎乘其所竊得之車牌號碼KRU-
    276號重型機車(游宏男所涉竊盜部分，由臺灣彰化地方法院
    檢察署檢察官另案偵查中，所涉搶奪犯行，到案後再行審理
    )，搭載郭至倫，伺機尋找行搶對象。嗣於100年6月17日20
    時許，行經臺中市○○區○○路靠近朝馬路口時，見楊淑珠
    獨自1人行走在該處，郭至倫與游宏男認為有機可乘，遂由
    郭至倫下車，步行自楊淑珠左後方靠近，並趁楊淑珠不及防
    備之際，徒手搶奪楊淑珠左手上所拿之皮包1個【內有新臺
    幣(下同)1100元、國民身分證、健保卡、汽車駕駛執照、機
    車駕駛執照、機車行照各1張】，游宏男則在一旁把風接應
    。嗣郭至倫得手後，旋即跑向游宏男，由游宏男騎乘上開機
    車搭載郭至倫逃離現場。之後郭至倫與游宏男將搶得之現金
    花用一空，其餘物品則棄置於臺中市○○○○○路人記下游
    宏男所騎乘上開機車之車牌號碼，提供予楊淑珠，並經楊淑
    珠報警處理，而循線查悉上情。
二、案經臺中市政府警察局第六分局報告臺灣臺中地方法院檢察
    署檢察官偵查起訴。
    理    由
一、本件被告郭至倫所犯，非死刑、無期徒刑、最輕本刑為3年
    以上有期徒刑之罪，或高等法院管轄第一審之案件，被告於
    準備程序中，就前揭被訴事實為有罪之陳述，經受命法官告
    以簡式審判程序之旨，並聽取被告與公訴人之意見後，本院
    認無不得或不宜改依簡式審判程序進行之處，爰依刑事訴訟
    法第273條之1第1項、第284條之1，經合議庭評議後，裁定
    本件由受命法官獨任進行簡式審判程序，是本件之證據調查
    ，依刑事訴訟法第273條之2規定，不受同法第159條第1項、
    第161條之2、第161條之3、第163條之1及第164條至第170條
    規定之限制，合先敘明。
二、上開犯罪事實，業據被告郭至倫於警詢、偵查中、本院準備
    程序及審理中，均坦承不諱，核與共同被告游宏男於警詢之
    供述相符，並經被害人楊淑珠於警詢證述其如何遭搶奪等節
    綦詳，復有失車案件基本資料詳細畫面報表、員警偵查報告
    各1份及大樓監視器錄影畫面翻拍照片4張附卷可稽(見100年
    度偵字第16306號卷第42頁、第53頁至第56頁)。足見被告郭
    至倫之自白與事實相符，自得採為論罪科刑之依據。本案事
    證已臻明確，被告郭至倫犯行洵堪認定，應予依法論科。
三、被告郭至倫與游宏男，基於共同意圖為自己不法之所有，而
    乘被害人楊淑珠不及防備之際，奪取其財物，核被告郭至倫
    所為，係犯刑法第325條第1項之搶奪罪。被告郭至倫，就上
    開犯行，與游宏男具有犯意聯絡與行為分擔，為共同正犯。
    被告郭至倫前因(1)違反懲治盜匪條例案件，經臺灣高等法院
    臺中分院以85年度上訴字第441號判決，判處有期徒刑7年10
    月確定。另因(2)違反麻醉藥品管理條例案件，經臺灣彰化地
    方法院以85年度訴字第179號判決，判處有期徒刑4月確定。
    上開(1)、(2)案件，經臺灣彰化地方法院以85年度聲字第509
    號裁定，定應執行有期徒刑8年確定，於88年10月18日縮短
    刑期假釋出監，假釋期間交付保護管束。嗣於假釋期間，因
    (3)竊盜案件，經臺灣彰化地方法院以89年度易字第1822號判
    決，判處有期徒刑8月確定。另因(4)施用毒品案件，經臺灣
    彰化地方法院以90年度訴字第390號判決，判處有期徒刑10
    月(施用第一級毒品)、8月(施用第二級毒品)，應執行有期
    徒刑1年4月確定。上開(3)、(4)案件，經臺灣彰化地方法院以
    90年度聲字第2824號裁定，定應執行有期徒刑2年確定，並
    與前開假釋經撤銷之殘刑3年8月又6日接續執行，於95年12
    月21日縮短刑期執行完畢。復因(5)施用毒品案件，經臺灣彰
    化地方法院以98年度訴字第906號判決，分別判處有期徒刑8
    月、9月，應執行有期徒刑1年3月確定。再因(6)竊盜案件，
    經臺灣彰化地方法院以98年度簡字第1389號判決，判處有期
    徒刑4月確定。前揭(5)、(6)案件，經臺灣彰化地方法院以98
    年度聲字第1892號裁定，定應執行有期徒刑1年5月確定，於
    100年1月31日縮刑期滿執行完畢等情，有臺灣高等法院被告
    前案紀錄表1份在卷可稽。其於有期徒刑執行完畢後5年內，
    故意再犯本件有期徒刑以上之罪，為累犯，應依刑法第47條
    第1項，加重其刑。爰審酌被告郭至倫正值青壯，不思以己
    力賺取所需，竟以搶奪他人財物之方式滿足私慾，而搶奪犯
    行，除侵害被害人財產法益外，亦常伴隨造成被害人身體安
    全之實害，被告不思及此等實害，逕行下手對他人行搶，顯
    見被告欠缺尊重他人財物與身體安全之觀念，被害人楊淑珠
    雖未因被告郭至倫上開犯行受傷，然精神上已承受相當之恐
    懼，被告郭至倫所為犯行造成之危害非輕。併斟酌被告郭至
    倫於犯罪後，坦承犯行，且對被害人表示深切悔意，惟因未
    能會晤被害人而無法當面道歉及商議賠償事宜，犯罪後態度
    尚可。犯罪之動機、目的、手段、高中肄業之智識程度，於
    本案犯罪後，已於建材行尋得送貨員之工作(有在職證明書1
    紙附卷可憑)，並與雙親同住，需扶養雙親之生活狀況等一
    切情狀，量處如主文所示之刑，以示懲儆。
據上論斷，應依刑事訴訟法第273條之1第1項、第299條第1項前
段，刑法第28條、第325條第1項、第47條第1項，判決如主文。
本案經檢察官顏淑惠到庭執行職務
中    華    民    國   100    年    10    月    20    日
                  刑事第十庭    法  官  林慧欣
以上正本證明與原本無異。
如不服本判決應於收受送達後10日內向本院提出上訴書狀，並應
敘述具體理由；其未敘述上訴理由者，應於上訴期間屆滿後20日
內向本院補提理由書（均須按他造當事人之人數附繕本）「切勿
逕送上級法院」。
                                書記官  鄭淑英
中    華    民    國   100    年    10    月    20    日
附錄本案論罪科刑法條全文
中華民國刑法第325條：
意圖為自己或第三人不法之所有，而搶奪他人之動產者，處六月
以上五年以下有期徒刑。
因而致人於死者，處無期徒刑或七年以上有期徒刑，致重傷者，
處三年以上十年以下有期徒刑。
第一項之未遂犯罰之。